臺灣高等法院臺中分院刑事判決
111年度侵上訴字第40號
上  訴  人  
即  被  告  甲男（AB000-A108562A，真實姓名年籍均詳卷）  
選任辯護人  周啟成律師
            李秉謙律師
            林亮宇律師
上列上訴人即被告因妨害性自主罪案件，不服臺灣臺中地方法院
109年度侵訴字第125號，中華民國111年1月17日第一審判決（起
訴案號：臺灣臺中地方檢察署109年度偵字第5599號），提起上
訴，本院判決如下：
    主  文
上訴駁回。
    犯罪事實
一、甲男為北○補習班（補習班名稱、地址均詳卷）之數學老師
    ，其與代號AB000-A108562（下稱甲○，真實姓名年籍詳卷）
    係補習班之師生關係。甲男已知甲○就讀國小六年級，為未
    滿14歲之少女，且正值年幼對於性自主意識尚處矇瞳，又對
    甲男略生情愫，竟為滿足自己之私慾，基於對未滿14歲之甲
    ○為猥褻之犯意，而為下列行為：
  ㈠於民國108年12月7日下午1時許，在北○補習班3樓教室內，利
    用其對甲○實施輔助教學，且僅甲男與甲○單獨在教室內時，
    竟親吻甲○嘴唇，並以手伸進甲○外衣，隔著內衣撫摸甲○胸
    部，以此方式滿足自身性慾，而對甲○為猥褻行為得逞。
  ㈡另於同年月21日下午約2時左右，在北○補習班3樓教室，利用
    其對甲○施行輔助教學，亦僅有甲男與甲○單獨在教室內之際
    ，以手伸進甲○外衣，隔著內衣撫摸甲○胸部，又親吻甲○臉
    頰、嘴唇，繼而將手指伸進甲○內褲內，撫摸甲○外陰部，以
    此等方式滿足性慾，而猥褻甲○既遂。事後甲○將上開情事告
    知學校同學，甲○同學再將此事告知甲○之班導師，始查悉上
    情。
二、案經臺中市政府警察局第一分局報告臺灣臺中地方檢察署檢
    察官偵查起訴。
　　理    由
一、程序事項：
　㈠按性侵害犯罪防治法所稱性侵害犯罪，係指觸犯刑法第221條
    至第227條、第228條、第229條、第332條第2項第2款、第33
    4條第2款、第348條第2項第1款及其特別法之罪；又因職務
    或業務知悉或持有性侵害被害人姓名、出生年月日、住居所
    及其他足資識別其身分之資料者，除法律另有規定外，應予
    保密。警察人員必要時應採取保護被害人之安全措施。行政
    機關、司法機關及軍法機關所製作必須公示之文書，不得揭
    露被害人之姓名、出生年月日、住居所及其他足資識別被害
    人身分之資訊，性侵害犯罪防治法第2條第1項、第12條分別
    定有明文。另性侵害犯罪防治法第12條所定其他足資識別被
    害人身分之資訊，包括被害人照片或影像、聲音、住址、親
    屬姓名或其關係、就讀學校與班級或工作場所等個人基本資
    料，性侵害犯罪防治法施行細則第6條亦有明文。又行政機
    關及司法機關所製作必須公開之文書，除有其他法律特別規
    定之情形外，不得揭露足以識別刑事案件、少年保護事件之
    當事人或被害人之兒童及少年身分之資訊，兒童及少年福利
    與權益保障法第69條第1項第4款、第2項亦有明定。本件被
    告甲男所犯係屬性侵害犯罪防治法所稱之性侵害犯罪，而被
    害人甲○為未滿18歲之人，依上開規定，其姓名、出生年月
    日、住居所，於判決書內不得揭露。又被告甲男為被害人補
    習班教師、被害人之輔導老師丁女（代號AB000-A108562D號
    ，真實姓名年籍詳卷）、被害人之母乙女（代號AB000-A108
    562B號，真實姓名年籍詳卷）、被害人之同學郭００（下稱郭
    ００，真實姓名年籍詳卷）等之姓名、出生年月日、住居所，
    均屬足以識別被害人甲○之資訊，故於判決書內亦不得揭露
    。是本案判決書關於被告甲男、被害人甲○及甲○之母、甲○
    之輔導老師及甲○之同學上開分別以代號或僅以姓氏為記載
    ，而關於其等之身分資訊，均予以隱匿，先予敘明。
　㈡證據能力部分：　
　1.證人即被害人甲○、被害人就讀小學之輔導老師丁女分別在
　　警詢中所述，雖均為審判外之陳述，然被告與選任辯護人於
　　原審及本院行準備程序時均同意作為本案之證據（見原審卷
　　一第90、94至95頁、本院卷第75至77頁），且審酌證人即被
　　害人甲○及甲○輔導老師丁女先後在警詢中陳述被害過程，
　　以及聽聞被害人陳述被害情形之內容等情，未見有何不法外
　　力介入之情事，應屬適當，爰依刑事訴訟法第159條之5第1
　　項之規定，自得為證據。
　2.次按「私人錄音、錄影之行為，雖應受刑法第315條之1與通
　　訊保障及監察法第29條第3 款之規範，但其錄音、錄影所取
　　得之證據，則無證據排除法則之適用。蓋我國刑事訴訟程序
　　法（包括通訊保障及監察法）中關於取證程序或其他有關偵
　　查之法定程序，均係以國家機關在進行犯罪偵查為拘束對
　　象，對於私人自行取證之法定程序並未明文。私人自行或委
　　託他人從事類似任意偵查之錄音、錄影等取證之行為，既不
　　涉及國家是否違法問題，則所取得之錄音、錄影等證物，如
　　其內容具備任意性者，自可為證據。」最高法院107年度台
　　上字第1393號判決意旨可資參照。是以證人即被害人之輔導
　　老師丁女就本案事實對甲○進行輔導詢問時，將所詢答之內
　　容完整錄音及譯文（該錄音光碟存置於偵字卷證物袋內，譯
　　文見偵字偵卷第65至73頁），即屬私人自行取證，並非國家
　　機關犯罪偵查之程序，僅須該等內容具備任意性，當得為證
　　據。而證人甲○於原審審理時證述：就輔導老師之前揭詢答
　　，其陳述確是實話實說（見原審卷二第89頁）；且證人即被
　　害人之輔導老師丁女亦於原審審理中證稱：其於前揭詢答並
　　無逼迫、脅迫甲○，且其以手機作為錄音工具亦為甲○所見
　　（見原審卷二第47至48頁），可知上揭丁女對於甲○所為詢
　　答之錄音內容，就甲○而言，確實已具任意性。況上開輔導
　　老師對於甲○詢答全部錄音內容業據原審勘驗屬實（見原審
　　卷一第320至331頁）。從而，揆之上開最高法院判決意旨，
　　當得以前揭輔導老師對於甲○所為之詢答內容、譯文與原審
　　當庭勘驗所聞均作為本案之證據。
二、訊之被告對於前揭犯罪事實，業於本院審理時坦承不諱（見
    本院卷第199至201頁），並有下列佐證：
　㈠就上開時、地被害人2次遭被告猥褻之犯罪事實，業據證人即
    被害人於甲○警詢及原審審理時均指證綦詳（見偵字偵卷第2
    3至25頁；原審法院就甲○警詢之勘驗，見原審卷一第241至2
    54頁，卷二第86至100頁）。且甲○警詢時證稱：108年12月7
    日，在補習班3樓（教室），被告先輕吻我嘴巴，再以右手
    伸進我外衣內隔著內衣摸我右邊胸部，我沒有抗拒；另同年
    月21日下午2時至2時30分許，亦於上述3樓（教室），被告
    右手伸入內衣摸我右邊胸部，我曾以左手將被告手拿出衣外
    ，被告依然將右手伸入內衣摸我右邊胸部，之後輕吻我臉頰
    、嘴巴，再以右手伸到我內褲，用食指摸我陰部外面，因我
    不知道該怎麼辦，所以均未抗拒（見偵字偵卷第27頁；原審
    法院就甲○警詢之勘驗，見原審卷一第244至245、247、249
    至251、252至254頁）。並於原審審理中證述再次確認108年
    12月7日，被告確有在上開教室內對其親吻及以手伸入外衣
    內部隔著內衣撫摸其胸部之舉動：另於同年月21日，在同上
    地點教室內，被告亦有親吻其臉頰、嘴唇，伸手進入外衣內
    隔著內衣撫摸其胸部，再以手伸到內褲內撫摸其陰部，但手
    指未伸入陰道內等語（見原審卷二第95至96頁），均甚為詳
    實，且前後大致相符。復以甲○向證人即輔導老師丁女之陳
    述中詳敘：被告有對我親吻嘴巴，撫摸我大腿，由膝蓋往鼠
    蹊部方向撫摸，並摸至大腿中間側，當時我身著短褲，且他
    手有碰觸我陰部外面，沒有伸進去（陰道內），且有撫摸我
    的胸部，地點在三樓（即前揭補習班3樓教室），時間為輔
    導老師詢問時（即108年12月25日，見偵字偵卷第65頁詢答
    譯文之時間記載）之上週六即同年月21日，而與本案犯罪事
    實一之㈡發生之日期相符，亦有甲○對於輔導老師丁女詢答之
    譯文，及原審法院就該等詢答所為之勘驗在卷可憑（譯文部
    分：見偵字偵卷第65至73頁；原審法院勘驗甲○與丁女之詢
    答錄音部分：見原審卷一第320至327頁），且與甲○警詢及
    原審審理時所證上情亦大多一致；是以甲○再三所證上情，
    實堪採信。至甲○在警詢中證稱：被告於108年12月21日曾伸
    手至我內衣之內撫摸我的胸部；但於輔導老師詢問及審理固
    均證述：被告在同一時點有撫摸其胸部，但未詳確指明被告
    究有無伸手進入甲○內衣之內逕行碰觸胸部肌膚；此部分事
    實，基於罪疑惟輕之法理，即認被告於108年12月21日仍係
    伸手入甲○外衣內，然係隔著內衣撫摸甲○之胸部。
　㈡又被告於前揭時、地先後2次對甲○為上開褻猥犯行時，均係
    其他同學已先行離開教室之後，僅有甲○單獨與被告在教室
    內，且被告為猥褻等犯行時均無其他人闖入，亦無其他人看
    到或聽到等情，皆據甲○在警詢及原審審理時先後證述甚明
    （見偵字偵卷第27、31頁；原審勘驗甲○警詢部分：見原審
    卷一第244、248、249頁，卷二第96頁）。而甲○於輔導老師
    詢問時亦答稱：若有他人經過教室，被告會將手放開等詞（
    見偵字偵卷第67頁；原審法院勘驗輔導老師與甲○之詢答部
    分，見原審卷一第323頁）。則以被告對於甲○所為之猥褻犯
    行，該等猥褻之舉動，被告均僅以手或手指為之，既未脫下
    自身衣物，亦無卸除甲○之衣褲，且動作微小、輕緩，被告
    又可隨時立刻停止該等猥褻之動作，而被告所為上開2次猥
    褻犯行均歷時甚短，皆僅不及5分鐘即已結束（被告2次猥褻
    犯行過程均僅不及5分鐘一節，亦據甲○於警詢時證供明確，
    見偵字偵卷第27頁）。再者，被告與甲○進行輔助教學時，
    均坐於前揭教室座椅之最後一排，而該教室天花板所設置之
    攝影機，鏡頭朝教室前方講台處，根本不會攝得被告與甲○
    ，此有甲○警詢所繪製之現場圖（並示明被告與甲○於案發時
    坐落於最後一排之位置）及該教室之現場照片附卷可證（甲
    ○之警詢：見偵字偵卷第31頁；現場圖：見他字偵卷第29頁
    ；教室現場照片：見偵字偵卷不公開卷第87、89頁）。且該
    等攝影機係用以攝錄教師上課錄影之用，並非監視器，而案
    發之時根本並未開啟，被告對此亦知之甚詳等情，亦據甲○
    於警詢及原審審理時證述明確（見偵卷第27至29頁，原審卷
    二第96頁）。復依甲○指證：本案上開犯行時，其與被告均
    坐於教室面對講台之右側最後一排，此由前揭甲○繪製現場
    圖上標明被告與甲○分別所坐之位置可知，依現場圖所示被
    告與甲○坐落於該教室面對講台右側之最後一排之座位，而
    該教室門則設在面對講台靠左側處，即使由該教室門上所設
    玻璃窗可見及教室內部，但對於被告與甲○坐於靠右側最後
    一排座位之情狀，仍因該教室門偏於教室之左側，經由教室
    門上之玻璃窗之視野，顯無見及坐於該教室右側最後一排座
    位上之人為何人，更遑論掌握坐於該右側最後一排座位之人
    之動作，此非但有卷附甲○所繪之上開現場圖足據，且有由
    教室門上玻璃窗洞往教室內拍攝之照片，亦確實與甲○所繪
    製現場圖之情狀均相符在卷可稽（見偵字偵卷不公開卷第87
    頁上方與下方照片及第89頁下方照片）。且由第87頁上方與
    第89頁下方等照片，可知該教室門上玻璃窗之視野確屬侷限
    難以見及教室右側最後一排座位之人及該人之動作，又自第
    87頁下方照片更明確見及教室門設於面對講台之偏左側處。
    則自上揭被告對甲○所為猥褻行為之動作輕緩、微小、歷時
    甚短，又得以隨時立即終止該等猥褻之動作，且教室之攝影
    機鏡頭完全無法攝得被告與甲○，當時攝影機實際上並無運
    作，以及被告與甲○坐於該教室右側最後一排之座位等各情
    ，可知被告為本案犯行之地點，顯係難以被人發覺之所在，
    此所以被告敢於在上述教室內對甲○為猥褻犯行，而無懼於
    他人經過或闖入教室；是以甲○所證上情，衡之常情，應得
    採信。
　㈢又甲○於本案案發前，雖曾因心理情緒的反應，於107年7月9
    日經中山醫學大學附設醫院為心理治療，經心理衡鑑以「甲
    ○整體表現不排除符合注意力不足／過動症，且受控制能力弱
    影響情緒之表達及調節，與他人多衝突之情節使個案自我概
    念較低落。」此有卷附上開醫院出具之心理衡鑑、心理治療
    報告之四、結論與建議欄載示明確（見偵字偵卷之不公開卷
    第63頁）。另又於108年6月11日由如穎心理成長中心心理治
    療所之臨床心理師診斷甲○「疑似自閉症類群疾患」，亦有
    該心理成長中心心理治療所轉介單在卷可據（見偵字偵卷不
    公開卷第65頁），堪認甲○確有心理精神疾患之病癥。惟檢
    察官於本案偵查中再委請臺中榮民總醫院鑑定甲○之心智年
    齡、有無精神障礙或心智缺陷以及證言之可信度，該醫院鑑
    定結果：「認甲○之心智年齡符合其發展年齡（11歲11個月
    ），全智商落在中等程度，語文理解與工作記憶均落在正常
    範圍，並不影響其表達與記憶，且此類精神障礙患者在描述
    事件時可能會對細節有所遺漏，但並不影響整體證詞之可信
    度。」（見偵字偵卷第119頁）。而且，證人即臺中榮民總
    醫院精神部醫師蔡佳叡亦於偵訊時結證稱：甲○之注意力不
    足，不會影響甲○對於此事（指本案犯罪事實）之真實性等
    語（見偵字偵卷第89頁）；又證人即本案偵查中之專業人士
    與原審審理時之司法詢問員呂采妍偵訊中亦證述：甲○之敘
    述能力、作證能力是足夠的等詞（見偵字偵卷第89頁）。因
    此，甲○固有精神疾患之病癥，然其對於事實之陳述能力及
    作證能力均仍具備，且不影響其作證內容之可信度；自心理
    學及精神醫學的角度均肯認甲○之指證確屬可信，此亦得佐
    證甲○證言之真實性。
　㈣再者，「按透過『被害人陳述』以外之證據，得證明被害人聲
    稱被害事件時之言行舉止、情緒表現、心理狀態或處理反應
    等情景者（間接事實），係獨立於（即不同於）被害陳述之
    證據方法暨資料，屬具補強證據適格之情況證據，可藉其與
    待證事實有蓋然性之常態關聯，資為被害人遭遇（直接事實
    ）致生影響之推理素材，此並非傳聞自被害陳述之重複或累
    積，當容許由法院透過調查程序，勾稽被害陳述相互印證，
    進而產生事實認定之心證。」最高法院108年度台上字第338
    8號裁判意旨資參照；且同院81年度台非字第402號裁判意旨
    又載述：「我國刑事訴訟法對於補強證據之種類，並無設何
    限制，故不問其為直接證據，間接證據，或係間接事實之本
    身即情況證據，均得為補強證據之資料。」而本案甲○於本
    案遭被告猥褻之後，未幾，即將被告對其所為猥褻犯行之部
    分情節，告知予同往上開補習班補習之同班同學郭００，雖要
    求該同學切莫張掦告知他人，然因郭同學認為此事嚴重而轉
    告甲○之導師，甲○之導師才請該校之輔導老師丁女針對甲○
    加以輔導並予查詢等節，亦有證人郭００於原審審理時證述明
    確（見原審卷二第74至84頁），核與證人即輔導老師丁女先
    後在警、偵訊與原審審理中所證一致（見偵字偵卷第45至47
    、129、130頁，原審卷二第57至58、60頁）。且由甲○回答
    輔導老師時聲稱：不想走到法院（法律）等語亦與上情相合
    （譯文：見偵字偵卷第71頁；原審法院勘驗：見原審卷一第
    326頁）。復以甲○並曾將被告對其猥褻之事告知六位同學（
    包括上述郭同學，共計六位），再於輔導老師丁女詢問時吐
    露本案遭被告性侵之事實，亦據甲○於警詢時證述明確（見
    偵字偵卷第33頁）。又甲○回答輔導老師之詢問時，除如前
    所述之言語表達外，並輔以動作指明被告猥褻其各該身體部
    位，包括親吻臉頰、嘴部，撫摸胸部及陰部等私密、隱私與
    挑起情慾等部位，亦可自上開輔導老師丁女錄製之譯文及原
    審法院就該錄音之勘驗筆錄載敘甚明（譯文部分：見偵卷第
    67、69、71頁；原審法院勘驗筆錄部分：見原審卷一第323
    、327頁），並有證人丁女於原審審理時證述詳實（見原審
    卷二第50至52、61、62、64頁）。此部分除丁女與甲○間詢
    答之錄音、錄音譯文與原審法院就該錄音之勘驗等，原得逕
    作為本案犯罪事實之證據，已如前述外；就證人郭同學與丁
    女等之證述，仍得推論甲○於犯罪被害後依實陳述告知他人
    之反應，而丁女與甲○間詢答之錄音，錄音製成之譯文與原
    審法院就丁女與甲○間之詢答之錄音所為勘驗等證據，亦得
    證實甲○於犯罪被害後之具體陳述被害情節之事後反應；自
    甲○於本案案發之後，確實向郭同學及輔導老師具體描述被
    告對其所為猥褻行為之情節，甚至在輔導老師前不但出之言
    語之描述，更以具體動作指明被告親吻或撫摸其各該隱私及
    關涉情慾之身體部位，由該等甲○之事後陳述被告犯行之言
    詞及動作，並衡諸甲○當時僅係11歲之幼年少女，心智尚且
    未臻成熟，若非確有其事，甲○焉有可能竟能於事後多次陳
    述，甚且配合動作的編造本案之全部犯罪事實，甚且，連同
    相關之時、地亦均予陳明？是以由甲○該等事後對同學及輔
    導老師陳述被害內容之反應，並兼及甲○幼小之年齡，難認
    會有編造之情之該等間接事實，揆諸最高法院108年度台上
    字第3388號裁判意旨，自得佐證被告之本案猥褻犯行，而得
    作本案犯罪事實之補強證據。此外，復有甲○警詢時手繪之
    現場圖（該現場圖相當於甲○之指證），核之本案檢警採證
    之前揭現場照片所示本案現場之各項情狀皆屬相符，該等證
    據，依最高法院判決意旨，亦當得作為本案被告猥褻犯行之
    補強證據。綜觀上述各證既均得作為甲○指證之補強證據，
    則證人甲○警詢、審理中所為之證述，自難謂無所依憑，而
    當得作為本案犯罪事實認定之證據。
　㈤復就被告2次對於甲○為前揭猥褻犯行時，甲○並無抗拒，且被
    告當時並無使暴力、恐嚇、催眠術、下藥或其他方法違反甲
    ○之意願而侵犯甲○等情，有甲○於警詢時證述甚明（見偵字
    偵卷第27、29頁）。且甲○於面對輔導老師丁女之詢答時，
    對於丁女詢問甲○遭被告猥褻時之心情時，甲○答稱：很欣慰
    。丁女詢及甲○遭被告性侵之次數時，甲○回答時稱：很多次
    ，超過10根手指頭，數不清了，且當時甲○回答時並有笑聲
    等情，亦有甲○與丁女之詢答錄音譯文與原審法院就該詢答
    之勘驗筆錄可據（錄音譯文：見偵字偵卷第65、67頁；原審
    法院勘驗筆錄：見原審卷一第321至322、323頁）。又原審
    勘驗108年12月21日前開補習班1樓櫃台處之監視錄影，於10
    8年12月21日緊接於被告對甲○為上開犯罪事實一之㈡所載之
    猥褻犯行後，在前開補習班1樓櫃台處，被告與甲○之互動情
    形，見及被告多次伸手碰觸或撫摸甲○臉龐，伸手觸碰或抓
    住甲○之手，自甲○身後抓甲○之臉，又接著抓住甲○之手，再
    伸手捏甲○脖子、摸臉等彼此身體多次較一般親密觸碰或撫
    摸等情（見原審卷一第219至223頁）。則自上開甲○警詢所
    證，可知被告於施行猥褻時未見被告伴隨有暴力、恐嚇或其
    他具體違反甲○意願之手段，且甲○當時全無抗拒；且甲○對
    丁女陳述被告猥褻情節時，或陳稱當時之心情係「很欣慰」
    ，或稍帶笑聲指稱被告對其猥褻行為之次數甚多；而在108
    年12月21日緊接於被告為犯罪事實一之㈡猥褻犯行之後，雙
    方復有彼此身體之親暱接觸；在在足見年幼之甲○或對於被
    告似有好感而略顯情愫之情事，以致本案被告之犯行在略為
    開放之補習班教室空間內，雖如前述歷時甚短僅約5分鐘左
    右，但該等3、5分鐘之期間內，被告均持續對甲○為不同身
    體部位之猥褻犯行，若甲○確係不願意被告所為犯行，亦應
    得以立刻離去，然甲○當下既無抗拒，亦未曾逕自離開現場
    ，反而於該期間內持續承受被告之犯行，更於108年12月21
    日緊接於被告對甲○之犯行後，在前述櫃台處甲○與被告2人
    仍有肢體頻繁接觸之親暱舉動。堪認被告對於甲○猥褻犯行
    之過程中，既未見有任何違反意願之具體情事存在，被告所
    為應係刑法第227條第2項之對於未滿14歲女子為猥褻犯行，
    而非強制猥褻犯行甚明。因此，甲○於警詢證稱要告訴被告
    強制猥褻，並以被告所為已違反其意願云云（見偵字偵卷第
    33、29頁），既與上開事證皆屬相違，難認謂實。且甲○既
    僅為11歲而未滿12歲之年幼少女，非但性自主意識尚屬矇瞳
    ，更且對於被告該等犯行之認知、判斷及事後陳述，皆難免
    受到案發後親、師、友各方反應與觀感之影響，以致於在警
    詢時而有此「強制與違反意願」等之陳述。惟犯罪之判斷仍
    應緣於客觀證據所呈之事實作為準據，當不能受被害人就此
    主觀意念轉變之影響。因此，甲○所指強制猥褻及違反意願
    云云，尚不足採。
　㈥再者，本院依被告之聲請，囑託內政部刑事警察局對被告實
    施測謊鑑定結果，認被告於測前會談否認摸被害人甲○的私
    密處，如胸部或下體；也沒有親被害人甲○，經測試結果，
    呈不實反應。被告測後會談中坦承於108年12月7日親吻被害
    人甲○的臉頰、嘴巴及碰觸被害人甲○腰部、手部及大腿；另
    於同年月21日親吻被害人甲○臉頰、嘴巴及碰觸被害人甲○胸
    部及下體等語，有該局111年8月22日刑鑑字第1110500493號
    鑑定書在卷可稽（見本院卷第143至154頁）。足證被告於本
    院之自白，核與事實相符，堪予採信。
　㈦綜上所述，本件事證已甚明確，被告犯行堪予認定。
三、核被告所為，均係犯刑法第227條第2項之對於未滿14歲女子
    猥褻罪。又被告在前揭不同日期，於同一地點，各自密切接
    近之時間內，基於同一猥褻被害人之犯意，先後以親吻被害
    人臉頰、嘴部以及以手撫摸被害人之胸部，後更有以手指碰
    觸被害人陰部等之猥褻行為，在時間差距上難以強行分開，
    在刑法評價上，應視為數個舉動之接續施行，各合為包括之
    一行為予以評價，較為合理，應各屬接續犯，而為包括之一
    罪。而被告分別於108年12月7日以及同年月21日2次猥褻被
    害人，先後2次犯行之時間點既有明顯區隔，各犯行之犯意
    各別，行為互殊，應予分論併罰。
四、原審法院因認被告罪證明確，適用前揭論罪科刑法律規定，
    以行為人之責任為基礎，審酌被告已知被害人僅係11歲，尚
    且未滿12歲之幼年少女，性自主意識尚屬薄弱，難以為正確
    之判斷，且其身為補習班老師，既為人師，自仍應恪遵師道
    ，竟趁機利用被害人年幼智識初萌，性意識未臻成熟之情狀
    ，於教室內親吻及撫摸、碰觸等方式猥褻被害人，其所犯之
    情節嚴重，惡性猶顯，且犯罪事實一之㈡部分探入被害人內
    褲之內碰觸其陰部，犯行更加惡劣，而其於偵查及原審審理
    中一再矢口否認犯行肆意飾詞辯解，態度難認有悔意，並衡
    之被告之學歷、以補教教師為業及其家庭與經濟狀況等一切
    情狀，分別就所犯二罪各量處有期徒刑10月及1年4月；並審
    酌被告身為教師，竟接連2次猥褻所教學之同一學生之整體
    犯行，嚴重損及被害人性意識之正常發展，所定應執行之刑
    自不宜從輕，以資懲儆，而定其應執行刑為有期徒刑2年。
    經核其認事用法均無違誤，量刑部分亦已充分參酌刑法第57
    條所列各款之事項，並無過苛之虞，而符合罪刑相當原則，
    應予維持。
五、被告上訴意旨雖以其已坦承犯行，悔恨所為對被害人造成之
    傷害，並積極謀求被害人之諒解，犯罪後態度良好，請求從
    輕量刑，並給予自新之機會。然被告提起上訴後，於本院行
    準備程序時仍堅決否認犯行，並聲請囑託內政部警政署刑事
    警察局實施測謊鑑定，迄測謊鑑定時測前會談否認犯行經判
    讀有不實反應，始在測後會談坦承對被害人為猥褻行為，並
    於本院審理時坦承犯行，難認係出於懇切悔意，因而始終未
    能獲被害人之法定代理人寬宥，且衡之被告所犯之罪法定本
    刑，原審法院所量處之刑暨所定應執行刑，俱在中度刑以下
    ，本院尚無充分理由再予從輕量刑。是本件被告上訴並無理
    由，應予駁回。
據上論斷，應依刑事訴訟第368條，判決如主文。
本案經檢察官何采蓉提起公訴，由檢察官乙○○到庭執行職務。
中　　華　　民　　國　　111 　年　　10　　月　　19　　日
            刑事第三庭  審判長法　官　楊  真  明
                              法　官　楊  欣  怡
                              法　官　邱  顯  祥     
以上正本證明與原本無異。
如不服本判決應於收受送達後20日內向本院提出上訴書狀，其未
敘述上訴之理由者，並得於提起上訴後20日內向本院補提理由書
（均須按他造當事人之人數附繕本）「切勿逕送上級法院」。因
疫情而遲誤不變期間，得向法院聲請回復原狀。

                              書記官  陳  緯  宇 
　　　　　　　　　　　　　　　
中　　華　　民　　國　　111 　年　　10　　月　　19　　日
附錄論罪科刑條文  
中華民國刑法第227條第2項
對於未滿十四歲之男女為猥褻之行為者，處6月以上5年以下有期
徒刑。